【裁判字號】    99,審易,791
【裁判日期】    991207
【裁判案由】    違反毒品危害防制條例
【裁判全文】
臺灣新竹地方法院刑事宣示判決筆錄
公  訴  人  臺灣新竹地方法院檢察署檢察官
被      告  林慶福
指定辯護人  本院公設辯護人  周凱珍
上列被告因違反毒品危害防制條例案件，經檢察官提起公訴（99
年度毒偵字第1128號、99年度毒偵字第1231號、99年度毒偵字第
1489號、99年度毒偵字第1656號）後，聲請本院改依協商程序而
為判決，於中華民國99年12月7日下午4時在本院刑事第九法庭宣
示判決，出席職員如下：
                                      審判長法官  邱忠義
                                          書記官  王思穎
                                          通  譯  邱立杰
法官起立朗讀判決主文、犯罪事實要旨、處罰條文，及告以上訴
限制、期間並提出上訴狀之法院，且諭知記載其內容：
一、主  文：
    林慶福施用第二級毒品，累犯，處有期徒刑肆月，如易科罰
    金，以新臺幣壹仟元折算壹日。又施用第二級毒品，累犯，
    處有期徒刑肆月，如易科罰金，以新臺幣壹仟元折算壹日；
    扣案之第二級毒品甲基安非他命壹包（毛重零點貳公克），
    沒收銷燬之；另扣案之玻璃球吸食器壹個，沒收之。又施用
    第二級毒品，累犯，處有期徒刑肆月，如易科罰金，以新臺
    幣壹仟元折算壹日；扣案之第二級毒品甲基安非他命壹包（
    毛重零點壹玖公克），沒收銷燬之；另扣案之玻璃球吸食器
    壹個，沒收之。又施用第二級毒品，累犯，處有期徒刑肆月
    ，如易科罰金，以新臺幣壹仟元折算壹日。主刑部分應執行
    有期徒刑壹年貳月，如易科罰金，以新臺幣壹仟元折算壹日
    。
二、犯罪事實要旨：
（一）林慶福前於民國96年間，因持有第一級毒品案件，經本院
      以96年度竹簡字第1074號判決分別判處有期徒刑6月、6月
      ，減為有期徒刑3月、3月，定應執行刑為有期徒刑5 月確
      定，並於97年10月15日縮刑期滿執行完畢。
（二）林慶福前於民國96年間因違反毒品危害防制條例之施用第
      二級毒品案件，經臺灣新竹地方法院裁定送觀察勒戒，嗣
      並送強制戒治，於97年5 月16日認無繼續執行強制戒治之
      必要而釋放，經本署檢察官以97年度戒毒偵字第30號為不
      起訴處分確定。復於96年間因2 次持有第一級毒品案件，
      經臺灣新竹地方法院以96年度竹簡字第1074號判決分別判
      處有期徒刑6月、6月，減為有期徒刑3月、3月，定應執行
      刑為有期徒刑5月，並於97年10月15日執行完畢。
（三）詎其仍不知戒除毒癮，於前開觀察勒戒處分執行完畢釋放
      後，「5 年內再犯」施用毒品案件，並經法院判處罪刑確
      定後，復分別基於施用第二級毒品甲基安非他命之犯意，
      為下列施用第二級毒品甲基安非他命之行為：
   1、於99年4 月14日13時15分許為警採尿時回溯96小時內某時
      ，在不詳地點，施用第二級毒品甲基安非他命。嗣經警於
      同日12時50分許，在新竹市○區○○路54號前，為警察覺
      有異，經林慶福同意採尿送驗，而悉上情。
   2、於99年6月25日14時許，在新竹市○區○○街112巷內某空
      屋內，施用第二級毒品甲基安非他命。嗣於同日14時許，
      在上址為警查獲，並扣得第二級毒品甲基安非他命毛重0.
      2公克及所有供施用毒品之玻璃球吸食器1個。
   3、於99年6 月30日14時許，在位於新竹市○區○○街66號之
      新南旅社103 號房內，施用第二級毒品甲基安非他命。嗣
      經警於同日15時55分許，為警在上址查獲，並扣得第二級
      毒品甲基安非他命毛重0.19公克及所有供施用毒品之玻璃
      球吸食器1個。
   4、於99年8 月23日23時10分許採尿時回溯96小時內某時，在
      不詳地點，施用第二級毒品甲基安非他命，嗣於同日23時
      ，在新竹市○○街53號廢棄空屋內查獲。
（四）案經新竹市警察局第一、第二、第三分局報告臺灣新竹地
      方法院檢察署檢察官偵查起訴後，經檢察官聲請認罪協商
      判決。
三、處罰條文：
    毒品危害防制條例第10條第2項、第18條第1項前段，刑法第
    11條前段、第47條第1項、第50條、第51條第5款前段、第38
    條第1項第2款、第41條第1項前段、第8 項。
四、附記事項：
    公訴人起訴書針對上開犯罪事實要旨欄（三）、3 之犯罪事
    實，因認被告經警於同日15時55分許，為警在新竹市○區○
    ○街66號之新南旅社103 號房內，扣得第二級毒品安非他命
    毛重0.19公克部分，應係第二級毒品甲基安非他命之誤繕，
    有99年6 月30日新竹市警察局第三分局犯罪嫌疑人尿液採驗
    作業被採尿液人姓名編號對照表、臺灣尖端公司99年7月9日
    濫用藥物檢驗報告各1 紙，顯示被告尿液送驗結果，係呈安
    非他命、甲基安非他命陽性反應（見99年度毒偵字第1128號
    卷第47、48頁），以及公訴人起訴書所載系爭犯罪事實為施
    用第二級毒品甲基安非他命之事實可資參照，應認被告所施
    用之該扣案之毛重0.19公克毒品粉末應係第二級毒品甲基安
    非他命，爰以扣案之第二級毒品甲基安非他命壹包（毛重零
    點壹玖公克）宣告沒收銷燬之，併此敘明。
五、協商判決除有刑事訴訟法第455 條之4 第1 項第1 款於本訊
    問程序終結前，被告撤銷協商合意或檢察官撤回協商聲請者
    ；第2 款被告協商之意思非出於自由意志者；第4 款被告所
    犯之罪非第455 條之2 第1 項所定得以協商判決者；第6 款
    被告有其他較重之裁判上一罪之犯罪事實者；第7 款法院認
    應諭知免刑或免訴、不受理者情形之一，及違反同條第2 項
    「法院應於協商合意範圍內為判決；法院為協商判決所科之
    刑，以宣告緩刑或2 年以下有期徒刑、拘役或罰金為限」之
    規定者外，檢察官與被告均不得上訴。
六、如有前項得上訴之情形，得自收受宣示判決筆錄送達之日起
    10 日內，向本院提出上訴書狀，上訴於第二審法院。
本案經檢察官陳中順到庭執行職務。
中    華    民    國    99   年    12    月     7     日
                  刑事第九庭書  記  官        王思穎
                            審判長法官        邱忠義
以上筆錄正本係照原本作成。
中    華    民    國    99    年    12    月    7    日
                            書  記  官        王思穎
附錄本案處罰實體法條全文：
毒品危害防制條例第10條第2 項
施用第二級毒品者，處3 年以下有期徒刑。

司法院資訊處製作；財團法人民間司法改革基金會備份。
